臺灣雲林地方法院刑事裁定
111年度毒聲字第217號
聲  請  人  臺灣雲林地方檢察署檢察官
被      告  吳俊男




上列被告因違反毒品危害防制條例案件，經檢察官聲請送觀察、
勒戒（111年度聲觀字第185號、111年度毒偵字第684號），本院
裁定如下：
    主  文
甲○○施用第二級毒品，應送勒戒處所觀察、勒戒，其期間不得逾
貳月。
    理  由
一、聲請意旨略以：被告甲○○基於施用第二級毒品甲基安非他命
    之犯意，於民國111年5月11日下午1時35分許為警採尿時起
    回溯96小時內之某時，在不詳處所，以不詳方式，施用甲基
    安非他命1次。有欣生生物科技股份有限公司111年5月26日
    濫用藥物尿液檢驗報告1份、雲林縣警察局臺西分局委託檢
    驗尿液代號與真實姓名對照認證單1紙、代號與真實姓名對
    照表1紙、勘察採證同意書在卷可稽，爰依毒品危害防制條
    例第20條第3項、第1項、觀察勒戒處分執行條例第3條第1項
    規定，聲請裁定將被告送勒戒處所觀察、勒戒。
二、犯第10條之罪者，檢察官應聲請法院裁定，或少年法院（地
    方法院少年法庭）應先裁定，令被告或少年入勒戒處所觀察
    、勒戒，其期間不得逾2月。依前項規定為觀察、勒戒或強
    制戒治執行完畢釋放後，3年後再犯第10條之罪者，適用前2
    項之規定，毒品危害防制條例第20條第1項、第3項定有明文
    。
三、經查：
  ㈠被告矢口否認有何施用甲基安非他命犯行，於偵查中辯稱：
    我於111年5月9日中午，我朋友在車內用玻璃球燒烤方式吸
    食甲基安非他命，我當時在睡覺也吸到二手煙云云。
  ㈡被告於上開時間經警採集尿液送驗，由欣生生物科技股份有
    限公司以酵素免疫分析法（EIA）初篩檢驗及氣相/液相層析
    質譜儀法確認檢驗，結果確呈安非他命、甲基安非他命陽性
    反應等情，有該公司濫用藥物尿液檢驗報告1份在卷可證，
    前開確認檢驗方法，乃目前就藥物篩檢結果必須進一步確認
    時所最常採用之確認方法之一，該鑑定方法精確而可排除有
    偽陽性之可能，檢驗結果堪予採認。又送驗之尿液確為被告
    所排放並親自封緘乙節，亦有警詢筆錄、勘察採證同意書各
    1份存卷可按。而毒品施用後於尿液中可檢出之時間，受施
    用劑量及頻率、施用方式、飲用水之多寡、個人體質及其代
    謝情況等因素影響，因個案而異，一般可檢出之時間為甲基
    安非他命1至5天、安非他命1至4天、嗎啡2至4天，綜上，足
    認被告於111年5月11日下午1時35分採尿時起回溯96小時內
    之某時許有施用甲基安非他命。
  ㈢被告雖辯稱如前，然於吸食煙毒者旁，同時吸入該吸食者燃
    燒藥物所排出之氣體（即俗稱二手煙），能否在尿液中被檢
    出煙毒反應文獻上雖尚無此類研究報告，惟依法務部調查局
    檢驗煙毒案件經驗研判，若非長時間與吸毒者直接相向，且
    存心大量吸入吸毒者所呼出之煙氣，以二手煙中可能存在之
    低劑量煙毒，應不致在尿液中檢驗出煙毒反應，經法務部調
    查局第六處82年8月6日(82) 發技一字第4153號函闡釋在案
    ，此屬本院辦理毒品危害防制條例案件之職務上已知事項。
    觀諸被告上開尿液檢驗報告內容，安非他命確認檢驗檢出濃
    度為4,623ng/mL，甲基安非他命確認檢驗檢出濃度為8,232n
    g/mL，遠高於鑑定單位據以判定安非他命類是否為陽性反應
    之檢驗標準(安非他命≧500ng/mL，甲基安非他命≧500ng/mL
    且安非他命≧100ng/mL），若非蓄意且大量吸入甲基安非他
    命煙霧，所排放之尿液當無可能檢驗出如此高濃度之安非他
    命、甲基安非他命。是被告辯稱於他人車內吸到他人施用甲
    基安非他命之二手煙，致體內驗出甲基安非他命陽性反應云
    云，要無可採。本件事證明確，被告確有施用第二級毒品之
    犯行，可以認定。
  ㈣被告前因施用毒品案件，經本院以105年度毒聲字第91號裁定
    送觀察、勒戒後，認無繼續施用毒品之傾向，於106年7月6
    日執行完畢釋放出所，經臺灣雲林地方檢察署檢察官以106
    年度毒偵緝字第55號、第56號為不起訴處分確定，有臺灣高
    等法院被告前案紀錄表1份在卷可參。是被告本案施用第二
    級毒品犯行之犯罪時間，距前次觀察、勒戒執行完畢釋放日
    已逾3年。
四、綜上，被告施用第二級毒品犯行堪以認定，又其距離最近一
    次觀察、勒戒執行完畢釋放後已逾3年，且被告於前次觀察
    、勒戒後，又犯施用毒品案件，經檢察官為緩起訴處分惟因
    未完成戒癮治療遭撤銷在案，有該案緩起訴處分書1份在卷
    可查，本件復否認施用犯行，實難期待被告配合司法完成戒
    癮治療，是檢察官聲請裁定令被告入勒戒處所施以觀察、勒
    戒，裁量並無重大明顯瑕疵，聲請核無不合，應予准許。
五、依毒品危害防制條例第20條第3項、第1項，觀察勒戒處分執
    行條例第3條第1項，裁定如主文。
中　　華　　民　　國　　111 　年　　 8   　月　  8　　日
                  刑事第一庭  法  官   黃麗竹 
以上正本證明與原本無異。
如不服本裁定，應於裁定送達後5日內向本院提出抗告狀（須附
繕本）。 
                              書記官    黃嫀文
中　　華　　民　　國　　111 　年　　8 　　月　　8 　　日